【裁判字號】    97,易,872
【裁判日期】    970430
【裁判案由】    傷害
【裁判全文】
臺灣臺北地方法院刑事判決               97年度易字第872號
公  訴  人  臺灣臺北地方法院檢察署檢察官
被      告  丙○○
上列被告因傷害案件，經檢察官聲請簡易判決處刑（97年度偵字
第321 號），本院認不宜以簡易判決處刑，改依通常程序審理，
判決如下：
    主  文
丙○○傷害人之身體，處有期徒刑陸月，如易科罰金，以新台幣
壹仟元折算壹日。
    事  實
一、丙○○與乙○○原本並不認識。緣乙○○於民國96年12月15
    日17時15分許，在台北市○○區○○街25號對面即台北市立
    雙園國民中學（下稱雙園國中）旁之人行道上撿拾鋁罐及紙
    類資源回收物，巧遇亦在附近之丙○○。丙○○乃要求乙○○為其購買啤酒，乙○○則以不會買為由加以拒絕。丙○○
    心生不滿，先對乙○○大聲斥喝「我叫你買，你就要去買」
    等語，隨後復基於傷害之犯意，以右手徒手毆打乙○○頭部
    ，藉此教訓乙○○，致乙○○受有臉部左頰挫傷之傷害。
二、案經乙○○告訴，由台北市政府警察局萬華分局報請台灣台
    北地方法院檢察署檢察官偵查聲請簡易判決處刑，本院認不
    宜以簡易判決處刑，改依通常程序審理。
    理  由
一、告訴人乙○○所提出之西園醫院診斷證明書2 紙，乃係西園
    醫院從事醫療業務之人於業務上依病歷轉錄而製作之證明文
    書，且該醫院與告訴人乙○○僅係一般醫院與病患關係，衡
    情與被告亦無仇隙，核無顯無不可信之情況，依刑事訴訟法
    第159 之4 第2 款規定，當有證據能力（最高法院97年度台
    上字第666 號判決意旨參照）。
二、訊據被告丙○○矢口否認前開犯行，辯稱意旨略以：當日我
    沒有打告訴人，我拿便當給倪松欽吃後，即坐在雙園國中圍
    牆旁，靠近寶興街楚留香檳榔攤的對面，倪松欽的旁邊。告
    訴人與一群人一起過來，起碼有4 個人以上，有男有女，告
    訴人就說我打他，我一個人也打不贏云云。
三、本院查：
（一）上揭事實，業經告訴人乙○○於本院審理中結證甚詳（見
      本院97年4 月7 日審判筆錄），復有西園醫院所出具之診
      斷證明書在卷可稽。
（二）依證人甲○○於本院審理證稱：事發時約下午4 時到6 時
      之間，那時光線還很亮，我正在檳榔攤上班，當我抬起頭
      ，往事發地點看去時，看到乙○○1 人拿著布袋，在撿資
      源回收的東西，我看到被告、乙○○2 人在講話，但不知
      道在講什麼，被告往我這邊比，好像叫乙○○買東西，但
      乙○○搖頭，乙○○要走，過一會兒我就看到被告打乙○○。後來乙○○過來我這邊時，我看到他的臉頰還紅紅的
      等語（見本院97年4 月21日審判筆錄），核與告訴人乙○○於本院審理時證述之情節大致相符。參以證人甲○○與
      被告並無任何仇恨及財務糾紛，業據證人甲○○所自承，
      而被告對此亦不爭執，證人甲○○實無必要甘冒擔負偽證
      罪刑責之大不韙，與告訴人乙○○串通，虛構事實，誣陷
      被告之理，是證人甲○○前開證述，應可採取；告訴人乙○○前開之證述，尚非子虛，堪以採信。
（三）證人倪松欽雖於本院審理時證稱：被告有送便當給我吃，
      我是在雙園國中附近。我沒有看到打架，只看到吵架，印
      象中乙○○與好幾個人走在一起，被告與乙○○並未同時
      在場，是被告走了之後，乙○○才經過的云云（見本院97
      年4 月7 日審判筆錄）。然而，證人倪松欽乃係是流浪漢
      ，有時睡在醫院、雙園國中或係華中橋附近之三角公園等
      處，甚至流浪到萬里、中和等地，被告則時常會提供食物
      給證人倪松欽吃，對證人倪松欽而言，被告之舉猶如雪中
      送炭，使證人倪松欽免受饑餓之苦，準此，證人倪松欽前
      開所證，是否屬實？是否會偏頗於被告？容有疑義。再者
      ，證人倪松欽前開證述所發生之時間是否為告訴人乙○○
      證述被毆之96年12月15日17時15分許？證人倪松欽語焉不
      詳；又與告訴人乙○○走在一起之數人究竟有無異性？被
      告與告訴人乙○○是否有相遇？證人倪松欽證述之內容與
      被告供述之情節，截然不同。基上，證人倪松欽前開所證
      ，自不足為被告有利認定之依據。
（四）至被告於檢察官偵查時所提出之錄音帶1 捲，經本院當庭
      勘驗，其內容亦僅係證人倪松欽與被告、另一位不知名女
      子在談論事發當天所目擊的情況（見本院94年4 月21日審
      判筆錄第6 頁），並非如被告所言乃係事發當時所錄製，
      而證人倪松欽到庭證述之內容，已不足為被告有利認定之
      依據，業如前述，則前開錄音帶之內容，自亦無法推翻告
      訴人乙○○、證人甲○○前開證述。
（五）綜上，本件事證明確，被告傷害告訴人乙○○犯行，堪以
      認定，其前開所辯，純屬事後卸責之詞，不足採信。又本
      件事證已明，被告另外聲請查明告訴人乙○○以前是否有
      辦理殘障證明，證明告訴人乙○○於事發前是否已受傷、
      傳喚西園醫院醫生證明告訴人乙○○是否有受傷、傳喚事
      發當時坐在檳榔攤旁邊椅子之老人，證明事發非如告訴人
      乙○○所述、調閱事發當時之監視錄影帶云云，經核均已
      無必要，附此敘明。
四、論罪科刑之理由：
（一）核被告所為，係犯刑法第277 條第1 項之傷害罪。
（二）爰審酌被告已有公共危險、竊盜等前科紀錄（未構成累犯
      ），有台灣高等法院被告前案紀錄在卷可稽，素行非佳，
      僅因告訴人乙○○拒絕幫忙買酒，即以暴力相向，致告訴
      人乙○○受有臉部左頰挫傷之傷害，參之告訴人乙○○於
      本院供陳其當時被打後臉腫起來、晚上睡不好、作惡夢，
      耳朵聽力受到影響等語，並提出西園醫院97年4 月19日診
      斷證明書附卷為證，可見被告之傷害行為已對告訴人乙○○之身體造成相當程度之影響。再參酌被告迄今仍未與告
      訴人乙○○達成和解，從未誠心表示歉意，顯無悔悟之意
      ，事後復否認傷害犯行，犯罪後之態度不佳等一切情狀，
      量處如主文所示之刑，並諭知易科罰金之折算標準。公訴
      人認應判處有期徒刑7 月等語，參之被告前開犯罪情狀，
      尚難稱允當，附此敘明。
據上論斷，應依刑事訴訟法第452 條、第299 條第1 項前段，刑
法第277 條第1 項、刑法第41條第1 項前段、刑法施行法第1 條
之1 第1 項 、第2 項前段，判決如主文。
本案經檢察官張友寧到庭執行職務。
中    華    民    國    97    年    4     月    30    日
                  刑事第十六庭  法  官  蔡守訓
上正本證明與原本無異。
如不服本判決，應於判決送達後10日內向本院提出上訴狀（應抄
附繕本）。告訴人或被害人如對於本判決不服者，應具備理由請
求檢察官上訴，其上訴期間之計算係以檢察官收受判決正本之日
期為準。
                                書記官  張漪蕙
中    華    民    國    97    年    4     月    30    日
附錄本案論罪科刑法條全文
中華民國刑法第277條
（普通傷害罪）
傷害人之身體或健康者，處3年以下有期徒刑、拘役或1千元以下
罰金。
犯前項之罪因而致人於死者，處無期徒刑或7年以上有期徒刑；
致重傷者，處3年以上10年以下有期徒刑。


司法院資訊處製作；財團法人民間司法改革基金會備份。
